臺灣雲林地方法院刑事判決　　　　　　　 93年度訴字第355號
檢　察　官　臺灣雲林地方法院檢察署檢察官
被　　　告　甲○○原名吳世豐.
　　　　　　　　　　男　31歲.
選任辯護人　蕭敦仁律師
上列被告因違反毒品危害防制條例案件，經檢察官提起公訴（92
年度偵字第4591號），本院判決如下：
    主  文
甲○○無罪。
    理  由
一、公訴要旨：
    被告甲○○（原名吳世豐）基於意圖販賣而持有第一級毒品
    海洛因（以下簡稱海洛因）及販賣海洛因之概括犯意，先後
    ：
(一)、於民國92年10月23日，在雲林縣口湖鄉農會附近，與綽號「
    泳仔」之人（即乙○○），基於意圖販賣而持有海洛因之犯
    意聯絡，共同持有海洛因14包（其中11包每包毛重0.4 公克
    ，總重4.4 公克，其餘3 包，毛重分別為0.7 公克、1.3 公
    克、2.6 公克）。在其二人要販賣海洛因之前，乙○○遭人
    毆打，乙○○與被告分散逃逸。嗣於同年月25日下午03時10
    分許，在雲林縣北港鎮○○里○○路與大同路口，為警查獲
    被告持有海洛因14包（另有2 包海洛因在被告身上查獲，係
    供被告施用）、電子秤2 臺、分裝鏟管2 支、行動電話1 支
    （起訴書記載2 支，公訴檢察官當庭更正為1 支）與施用毒
    品工具。
(二)、於92年11月間，被告意圖營利，在雲林縣四湖鄉○村○○鄰○○○路62巷3 號住處，以每次1,000 元之代價，連續2 次販
    賣海洛因予丙○○施用。
(三)、被告承前意圖販賣而持有海洛因之犯意，於93年03月05日10
    時30分許，在雲林縣口湖鄉○○路宜梧農會前，為警查獲持
    有海洛因8 包（毛重0.7 公克）、電子秤1 臺、夾鏈袋14包
    、行動電話4支及施用毒品工具。
    檢察官因此認被告觸犯毒品危害防制條例第4 條第1 項及同
    條例第5 條第1 項之連續販賣第一級毒品罪、連續意圖販賣
    而持有第1 級毒品罪，並認被告所犯意圖販賣而持有第一級
    毒品罪為販賣第一級毒品罪所吸收，應不另論罪。
二、審判範圍之說明：
(一)、公訴檢察官於本院準備程序時陳述本案被告被訴上開一(二)之
    犯罪事實若成罪，則不另論上開一(一)(三)之罪，一(一)(三)之犯罪
    事實僅在佐證一(二)被告販賣海洛因之事實。若上開一(二)之犯
    罪事實不成罪的話，一(一)(三)之犯罪事實亦無庸論究（參本院
    準備程序筆錄，關於審判範圍之確定，並請參刑事訴訟法第
    273 條第1 項之立法說明）。
(二)、惟公訴檢察官於審判中陳述起訴要旨時（刑事訴訟法第286
    條），亦將起訴書所載上開一(一)(三)之犯罪事實一併陳述，並
    論列被告所犯法條有毒品危害防制條例第5 條第1 項之罪，
    公訴檢察官顯又將被告意圖販賣而持有海洛因之罪一併追究
    ，依言詞審理原則，應認公訴檢察官對被告意圖販賣而持有
    海洛因部分，一併請求本院審判。另就訴訟客體觀之，被告
    被訴販賣海洛因部分若屬無罪，則其被訴意圖販賣而持有海
    洛因部分，即與販賣海洛因之行為無法條競合之吸收關係，
    屬獨立之犯罪事實與罪名。因此，本案之審判範圍，即包含
    被告涉嫌販賣海洛因及意圖販賣而持有海洛因2 個犯罪事實
    與罪名（即持有海洛因另起販賣之意圖，及持有海洛因販賣
    等犯行，而非單純持有），不及其他。為求論述上之簡潔明
    瞭，本判決除將檢察官所舉被告所犯上開2 罪之證據一併論
    列外，先論述被告販賣海洛因部分，再行論述被告意圖販賣
    而持有海洛因部分，先予敘明。
三、檢察官聲請調查之證據：
(一)、檢察官聲請傳喚主詰問乙○○：待證事實為被告與乙○○於
    92年10月23日共同意圖販賣而持有海洛因之事實，及被告供
    稱同年月25日為警查獲海洛因及電子秤等物為乙○○所有之
    真實性。
(二)、被告於92年10月26日在檢察官面前之供述筆錄：待證事實為
    一(一)之犯罪事實（以下簡稱證據編號(二)）。
(三)、被告於93年03月05日之警詢筆錄、同日於檢察官面前之供述
    筆錄：待證事實為一(三)之犯罪事實（以下簡稱證據編號(三)）
    。
(四)、證人丙○○於93年06月04日在檢察官面前之供述筆錄：待證
    事實為一(二)之犯罪事實（以下簡稱證據編號(四)）。
(五)、警方查獲被告販賣海洛因等物之照片：待證事實為一(一)(三)之
    犯罪事實（以下簡稱證據編號(五)）。
(六)、扣案之海洛因22包、電子秤3 臺、分裝鏟管2 支、分裝袋14
    包：待證事實為全部犯罪事實（以下簡稱證據編號(六)）。
(七)、法務部調查局鑑定通知書2 份：待證事實為一(一)(三)之犯罪事
    實（以下簡稱證據編號(七)）。
(八)、扣案之行動電話5 支及卷附之通聯紀錄：待證事實為被告使
    用行動電話之數量不尋常，及通聯密集，有販賣毒品之跡象
    （以下簡稱證據編號(八)）。
四、被告、辯護人之答辯、及對檢方所舉證據關於證據能力之意
    見：
(一)、被告供稱於92年10月23日與乙○○（即綽號「泳仔」之人）
    在一起，曾聽見乙○○接聽疑似販賣毒品的電話，在車上乙○○將皮包交予被告，嗣遭人圍毆分散，其打開皮包才發現
    有海洛因14包、電子秤2 臺、分裝鏟管2 支。被告承認於92
    年10月25日為警查扣上開物品，並在其身上查獲扣案之海洛
    因2 包、手機1 支。
(二)、被告承認於93年03月05日為警查獲持有扣案之海洛因8 包、
    行動電話4支、夾鏈袋14包、電子秤1臺及吸食毒品工具。
(三)、被告供稱上開海洛因等物均為供其施用海洛因之物。
(四)、被告否認於92年10月23日參與販賣海洛因予不詳姓名之人。
(五)、被告否認於92年10月23日、93年10月25日有意圖販賣而持有
    海洛因之事實。
(六)、被告否認於92年11月間連續2次販賣海洛因予丙○○。
(七)、被告否認93年03月05日有意圖販賣而持有海洛因之行為。
(八)、對於檢察官所舉書證、物證之證據能力，被告、辯護人均無
    意見，並均同意使用。
五、被告、辯護人聲請調查之證據：
(一)、聲請傳喚主詰問丙○○，待證事實為被告究竟有無販賣海洛
    因予丙○○。
(二)、本院92年毒聲字第855 號刑事裁定（送被告觀察勒戒）、臺
    灣雲林地方法院檢察署92年度毒偵字第1083號卷內之尿液檢
    驗成績書、檢察官執行本院上開觀察勒戒刑事裁定之執行指
    揮書、檢察官之釋放通知（以下簡稱證據編號(九)）：待證事
    實為被告於92年10月25日為警逮捕當日持有之海洛因係供其
    施用，於逮捕當日經警採尿送驗，呈嗎啡及甲基安非他命陽
    性反應，於逮捕次日經本院裁定送觀察勒戒，於92年11月24
    日，因無繼續施用毒品傾向釋放，並經檢察官為不起訴處分
    。
(三)、本院93年度訴字第252 號刑事判決、臺灣高等法院臺南分院
    93年度上訴字第573 號刑事判決（以下簡稱證據編號(十)）：
    待證事實為93年03月05日為警查獲之毒品、器具亦係供被告
    施用之物，被告並因此經法院判刑確定，現正服刑中。
六、本院之判斷：
(一)、按犯罪事實應依證據認定之，無證據不得認定犯罪事實，刑
    事訴訟法第154 條第2 項定有明文。又刑事訴訟法第161 條
    第1 項規定：檢察官就被告犯罪事實，應負舉證責任，並指
    出證明之方法，因此，檢察官對於起訴之犯罪事實，應負提
    出證據及說服之實質舉證責任，倘其所提出之證據，不足為
    被告有罪之積極證明，或其指出證明之方法，無從說服法院
    以形成被告有罪之心證，基於無罪推定之原則，自應為被告
    無罪判決之諭知，最高法院92年度臺上字第128 號判例要旨
    可資參照。
(二)、關於被告販賣海洛因予丙○○部分：
１、按「施用毒品者之指證，其真實性有待其他必要之證據加以
    補強，若施用毒品者之指證，其真實性仍有合理之懷疑存在
    時，在此項合理之懷疑未澄清前，自不能遽為有罪之判斷，
    茲所謂其他必要之補強證據，即在排除此項合理之懷疑，使
    之達於可得確信之程度，否則即應為被告有利之推定，此亦
    為刑事訴訟法第一百五十四條，犯罪事實應依證據認定之證
    據裁判原則，及因保障被告人權，無罪推定原則之所在，此
    項刑事訴訟基本原則，不能因販賣毒品行為之交易期間短暫
    、交易方法隱密、交易對象單純，致查獲不易、搜證困難等
    原因而放棄，或減低對於犯罪構成要件應予嚴格證明之堅持
    ，此項基本原則應為法官證據證明力自由判斷職權行使之限
    制。」最高法院90年度臺上字第3115號裁判要旨值得參照。
２、檢察官所舉證據編號(四)部分，固然記載丙○○向檢察官具結
    證稱其於92年11月間，向被告購買2 次海洛因，每次1,000
    元。惟檢察官訊問證人丙○○伊始，丙○○是一再證述其未
    曾向被告購買海洛因。於審判中丙○○則具結證稱其所施用
    海洛因之來源係綽號「阿祥」之人提供，除此之外，並無他
    人，「阿祥」亦非被告。證人丙○○又向本院證稱於93年06
    月04日，其曾向檢察官說過其向被告購買海洛因，惟其之所
    以如此證述，是因為「當時我在勒戒，檢察官傳我出庭，我
    怕檢察官裁定我戒治，檢察官說這個案件如果我說是向被告
    買的，就不用戒治，勒戒成功。」證人丙○○於審判中並承
    認其於上開時間，在檢察官面前所為向被告購買海洛因之證
    述是偽證，其是為了自己不被強制戒治，而指認被告販毒。
３、由上可見，證人丙○○關於其向被告購買海洛因之事實，證
    詞反覆，甚至坦承向檢察官虛偽證述，是其向被告購買海洛
    因之真實性，即存有合理之懷疑。關於丙○○於審判中證述
    檢察官與其交換條件以獲其指證被告販賣海洛因之證詞，證
    據編號(四)之筆錄並未記載。檢察官、辯護人當庭均聲請勘驗
    上開期日（93年06月04日）記錄檢察官偵訊內容之錄音光碟
    ，以明證人丙○○於審判中證述之真實性。經本院當庭勘驗
    檢察官起訴時所移送之該份錄音光碟，發現：
(1)、證人丙○○證述其「真的沒有」向被告購買海洛因，其並證
    述於93年03月05日，被告曾在被告家中轉讓海洛因供其施用
    。
(2)、關於93年03月05日丙○○何以與被告一同為警查獲之事，證
    人丙○○證述於93年03月05日其請朋友載其至被告家中，找
    被告玩，事後一同去遊藝場。檢察官認為此段內容與警詢筆
    錄記載不符，質疑丙○○為何欺騙警方，檢察官並敲打桌面
    ，要求丙○○回答。證人丙○○則向檢察官證述是被告在派
    出所要其在警詢中說謊，至於被告為何要其說謊，證人丙○○答稱其不知道。檢察官再追問，證人丙○○答稱因為被告
    為警查獲的「東西很多」，「他怕我會咬他，我說不會。」
    檢察官再質問丙○○若未購毒何以「怕被咬」，是否有向被
    告購買海洛因，證人丙○○證稱「沒有」，是因被告在1 個
    月內被查獲2 次，查獲「東西都很多」，怕販賣毒品罪會成
    立，所以被告教其說謊。
(3)、檢察官再度質問丙○○關於被告販賣海洛因之事，證人丙○○也再次向檢察官證述被告未販毒，其之前曾聽吳衍賦說被
    告販賣海洛因。至於吳衍賦有無與被告一起販毒，證人丙○○證稱其不知道。
(4)、檢察官接著口氣柔順地誘導訊問：「跟我老實說，你是不是
    有跟他買？」「有啦，是不是，有啦，對不對？」證人丙○○答稱：「他有拿給我吃過。」檢察官又問：「有啦，他在
    賣的人不可能拿給你吃，除非你跟他買很多，他拿一些給你
    試吃看看才有可能，他在賣的人不可能讓你吃。」證人丙○○回稱：「不清楚。」檢察官再直接誘導訊問：「以前跟他
    買過很多次？以前有跟他買過什麼？」證人丙○○證稱：「
    海洛因。」「去年的11月那邊。」「買過1 、2 次。」「2
    次。」「時間地點忘記了。」「約在他們家前面的公園。」
    。檢察官又問：「兩次都在那邊買的，是不是，都在11月嗎
    ，都在去年11月嗎？」證人丙○○回答：「對。」其復證稱
    買1 次可以施用3 、4 次，是以公共電話撥打被告使用之00
    00000000號行動電話。其後檢察官訊問證人丙○○剛才所言
    是否均實在，證人丙○○答稱都實在，並答稱其知道偽證之
    處罰。
(5)、緊接著丙○○向檢察官陳稱其目前在執行觀察勒戒，已經20
    幾天了，其還有小孩要養，可不可以不要戒治，其害怕戒治
    。檢察官即對丙○○告以：案件是別的檢察官辦的，不是其
    處理，是別人的權力，其沒有權力、沒有辦法釋放丙○○。
    至此審判長諭知勘驗錄音光碟完畢（以上檢察官與丙○○之
    問答內容，詳見本院審判筆錄第13頁至第18頁）。
４、對於上開勘驗之錄音內容，證人丙○○於審判中證稱錄音內
    容是其與檢察官之對話。對於勘驗內容顯示檢察官未與丙○○交換毋庸強制戒治條件之事，證人丙○○證稱「那是我跟
    檢察官說的。」「剛才也有聽到，我前面問的時候，我很否
    認說我沒有買過，檢察官到後面態度不好，我會害怕，所以
    才這樣說，他的意思就是要我承擔。」證人丙○○復證稱其
    在檢察官面前之證述是偽證，其不曾向被告購買海洛因。被
    告則對上開勘驗內容供稱其未在警局教丙○○說謊。
５、由上證據資料，可見檢察官對丙○○於訊問最末提出免予受
    強制戒治之要求，是堅守立場，嚴詞拒絕，並無所謂交換條
    件之存在，證人丙○○於本院審判時，證述檢察官以毋庸強
    制戒治處分來換取指證被告販賣海洛因之證詞自不足取。但
    是：
、檢察官在面對丙○○一再否認向被告購買海洛因，曾敲打桌
    面質疑，證人丙○○始證稱「被告要其於警詢中說謊，怕丙○○供出被告販賣毒品」，證人丙○○上開證詞之可信度，
    即有值得懷疑之處。因檢察官敲打桌面之訊問方式，是否真
    令丙○○出於害怕，而作出不利被告證述之可能性，尚無法
    排除。又丙○○於警詢中是供稱其至宜梧因沒車回去，叫被
    告來載其回去，在回去的路上為警在車上查獲毒品，所以至
    派出所接受偵訊（此有丙○○隻警詢筆錄在卷可稽）。這段
    供詞縱屬虛偽，論理上亦不必然導出被告須教導丙○○如上
    之謊言，即可免丙○○供出被告販毒。是以，丙○○所證被
    告教導其於警詢中說謊，以免丙○○供出被告販賣毒品云云
    之真實性，亦有疑問。
、其後丙○○在檢察官面前證述其向被告購買海洛因，是否因
    出自於檢察官過度的誘導訊問，而為附和檢察官，故為虛偽
    之證述，其可能性亦不能排除。蓋如前所述，檢察官口氣放
    軟，數次的要丙○○證述其向被告購買海洛因，提問之內容
    ，已具相當程度的暗示性，暗示證人丙○○證述其向被告購
    買海洛因。而在證人丙○○證稱「被告是有拿給我吃」、「
    不清楚」，均未為向被告購買海洛因之證述後，檢察官猶不
    放棄，直接以「以前跟被告買過很多次」、「以前跟被告買
    過什麼」之訊問內容，要求證人丙○○回答。從而，證人丙○○在這之後，所為向其曾向被告購買海洛因之證述，即與
    檢察官過度暗示性之訊問方式不無因果關係存在。故丙○○
    證述其曾向被告購買海洛因，是否真實，亦容有合理之懷疑
    。
、丙○○在檢察官面前向檢察官請求免予受強制戒治部分，固
    遭檢察官明確拒絕，惟丙○○何以會在檢察官訊問最末，提
    出此與本案無關之請求。合理的懷疑是，丙○○自認其在附
    和檢察官之暗示後，應獲得回報，該回報即請求檢察官免除
    其受有強制戒治之處分。此觀之丙○○於本院審判時，證述
    檢察官與之交換條件，並又證述其聽說強制戒治不好過等情
    ，可以推斷丙○○上開主觀欲求。是以，丙○○向檢察官證
    述其曾向被告購買海洛因之可信度，更顯低微。
６、丙○○雖曾於檢察官面前證述其於92年11月間向被告購買海
    洛因2 次。惟被告於92年10月26日（即本案檢察官起訴犯罪
    事實一(一)被告遭警方逮捕之次日），即因施用海洛因案件，
    經檢察官聲請，由本院裁定送觀察勒戒，於同日檢察官即送
    被告入觀察勒戒處所執行觀察勒戒，至92年11月24日，被告
    因無繼續施用毒品傾向，經檢察官通知釋放等情，有上開證
    據編號(九)之書證在卷可稽（此經本院調取臺灣雲林地方法院
    檢察署92年度毒偵字第1083號卷宗提示上開書證調查無誤，
    並影印附卷）。是被告自92年10月26日起，至同年11月24日
    止，均在觀察勒戒處所執行觀察勒戒，其如何得於92年11月
    間，在外連續2 次販賣海洛因予丙○○，且每次販賣之數量
    均可供丙○○施用3 、4 次，亦成疑問？檢察官亦未提出丙○○所指被告使用之上開0000000000號行動電話之通聯紀錄
    ，以佐證自92年11月24日被告離開觀察勒戒處所後，至同年
    月30日止，丙○○曾與被告聯繫之事實。
７、丙○○於檢察官面前指證被告販賣海洛因之證詞，不僅反覆
    不一，且丙○○之所以證述被告販毒之原因，有檢察官過度
    暗示性之訊問，及不能排除丙○○主觀上不當欲求等因素存
    在，是其上開證述之可信度低。此外，檢察官所指上開證據
    編號(二)、(三)、(五)、(六)、(七)、(八)之證據，或僅證明被告持有海
    洛，又或僅能證明被告持有電子秤、夾鏈袋、手機、分裝鏟
    管等物，並被告使用0000000000號行動電話與外界聯繫之通
    聯紀錄，尚無一可為必要之補強證據，用以澄清上開合理的
    懷疑。檢察官所指證據編號(八)部分，亦僅得證明被告持有手
    機之數量不尋常，與外界通聯之狀況密集，然不足認定被告
    是於何時、何地、與丙○○有海洛因之交易。綜上，丙○○
    於檢察官面前指證其曾向被告購買海洛因之書面證據（筆錄
    ），不足採信。被告販賣海洛因之事實，檢察官之舉證尚不
    足達有罪確信之程度，自應為有利被告之推定。
(三)、關於被告意圖販賣而持有海洛因部分：
１、按被告非以營利售賣意圖而販入毒品，或因其他原因而持有
    ，嗣起意圖利售賣，尚未著手於賣出行為，始成立意圖販賣
    而持有第一級或第二級毒品罪責，最高法院90年度臺上字第
    1898號、第2046號、第7782號、92年度臺上字第1275號裁判
    要旨可資參照。又被告或共犯之自白，不得作為有罪判決之
    唯一證據，仍應調查其他必要之證據，以察其是否與事實相
    符，刑事訴訟法第156條第1項第2款亦規定甚明。
２、檢察官所舉證據編號(二)之筆錄內容，固顯示被告供稱於92年
    10月25日為警查獲海洛因14包、電子秤2 個、分裝鏟管等物
    ，係綽號「泳仔」之人，於92年10月23日傍晚，駕車攜帶上
    開海洛因準備賣予他人，惟被告不知綽號「泳仔」要販賣給
    何人，被告當時坐在「泳仔」車上，「泳仔」要被告拿著上
    開物品（以黑色皮包包裝），「泳仔」開車要到口湖鄉農會
    ，之後「泳仔」被打，其與「泳仔」分散，被告才帶著上開
    海洛因等物離開，直至為警查獲為止；「泳仔」本人有告知
    被告「泳仔」有在販賣毒品。於本院準備程序時，被告供稱
    「泳仔」之人為乙○○，惟其另供稱上開扣案之海洛因係供
    其施用。因被告於檢察官面前之供詞，對其不利，涉及犯罪
    ，屬被告之自白，自應調查其他必要之證據，以明被告之上
    開自白，是否與事實相符。
３、經檢察官聲請傳喚乙○○到庭作證，證人乙○○於審判中具
    結證稱其不認識被告，也未見過被告，92年09月底其未曾在
    雲林縣口湖鄉，92年10月下旬，亦未曾出現在口湖鄉農會附
    近，其不知道被告為何供稱於92年10月23日與其在一塊，其
    亦未曾交付海洛因給被告，亦未曾販賣海洛因。對此，被告
    則供稱當日為警扣案的海洛因16包是其所有，其餘的電子秤
    、分裝鏟管、黑色皮包是從乙○○那邊來的。由上可見，被
    告自白其持有海洛因等物是乙○○於販賣海洛因之際而交付
    一事，不僅供述內容前後不一，且亦無其他證據，可資印證
    被告在檢察官面前之自白與事實相符。從而，檢察官所指上
    開一(一)之犯罪事實，即無明證。再者，縱被告持有之上開海
    洛因14包、電子秤2 臺、分裝鏟管2 支係取自於他人，然被
    告於持有上開物品之後，至92年10月23日為警查獲之前的這
    段期間，是否另起意圖販賣之犯意，亦無證據可資詳明，當
    難僅憑證據編號(五)、(六)所示扣案證物中之海洛因14包、電子
    秤2 臺、分裝鏟管2 支（含照片）、及證據編號(七)（海洛因
    鑑定通知書）、(八)（扣案手機及通聯紀錄）等物，即遽認被
    告意圖販賣而持有上開海洛因14包。
４、檢察官所指證據編號(三)之筆錄內容，則顯示被告於警詢中自
    承於93年03月05日上午10時30分許，在宜梧農會前為警查獲
    其持有海洛因8 包、電子秤1 臺、夾鏈袋14包、行動電話4
    支等物，上開海洛因是向綽號「阿揚」之人購買，其餘查獲
    物品是被告自己在西藥房或商店購得，被查獲之物均係供被
    告自己施用。被告在檢察官面前另供稱上開期日為警查獲之
    物全係其所有，供其施用，查獲之分裝袋是買毒品回來供自
    己分裝使用，扣案之海洛因8 包已經摻好葡萄糖，海洛因及
    葡萄糖之比例是1 ：1 。顯然，該等證據資料並未呈現被告
    另起販賣毒品之意圖。至檢察官所指證據編號(五)、(六)、(七)、
    (八)關於93年03月05日為警查扣之海洛因8 包、夾鏈袋14包、
    電子秤1 臺、手機2 支等物（含照片）及海洛因之鑑定報告
    ，亦僅止於證明被告持有上開物品，尚無其他旁徵足佐被告
    於持有上開海洛因之後，另起販賣之意圖。且依據證據編號
    (七)所示之第一份海洛因鑑定通知書，其內容顯示92年10月25
    日查獲之海洛因16包，一包淨重0.85公克，另15包合計淨重
    4.69公克，純度則為百分之27.38 。第二份海洛因鑑定通知
    書則載明93年03月05日查扣之海洛因8 包合計淨重0.98公克
    。是查獲分裝海洛因之包數雖達24包（檢察官所使用之證據
    僅其中之22包，92年10月25日查扣之另2 包，檢察官認乃供
    被告施用），但數量及純度均尚屬輕微，自難以之認定被告
    取得上開海洛因之後，仍有再行分裝販賣之犯意。另檢察官
    所指證據編號(八)之通聯紀錄，乃被告使用0000000000號行動
    電話之通聯紀錄，與93年03月05日被告為警查獲持有之0000
    000000號、0000000000號行動電話（見證據編號(三)之警詢筆
    錄）無涉，亦不足證明被告具意圖販賣而持有海洛因之犯意
    。
５、檢察官所提證據編號(二)、(三)之筆錄，已明示被告於為警查獲
    後，先後向檢察官、警方供稱其於為警查獲前最後1 次施用
    海洛因之時間，是92年10月24日、及93年03月04日，並於為
    警查獲之當日（93年10月25日、93年03月04日），分別經警
    方採其尿液送驗。而其尿液經檢驗結果，認均有嗎啡、甲基
    安非他命陽性反應，此有雲林縣衛生局煙毒尿液檢驗成績書
    在卷可參（92年10月25日之尿液檢驗成績書，經本院調取臺
    灣雲林地方法院檢察署92年毒偵字第1083號卷宗核閱無誤，
    並影印附卷；93年03月05日之驗尿報告，則參同署93年度偵
    字第1141號卷宗第23頁）。又被告於92年10月26日，因施用
    海洛因案件，經本院裁定送觀察勒戒後，認無繼續施用毒品
    傾向釋放，並經檢察官為不起訴處分確定，已敘明如前六(二)
    ６所示，並有臺灣雲林地方法院檢察署檢察官92年度毒偵字
    第1083號不起訴處分書在卷可憑。嗣被告又自92年12 月 初
    之某日起，至同年06月11日止，因施用海洛因案件，亦經臺
    灣高等法院臺南分院於93年09月23日、以93年度上訴字第57
    3 號刑事判決判處罪刑，並確定在案，此有證據編號(十)之書
    證可資為證。是被告於本案供承查扣之海洛因係供其施用之
    情，應非虛妄。則被告於92年10月25日、93年03月05日為警
    查獲持有海洛因之低度行為，既為施用海洛因之高度行為所
    吸收，其施用海洛因之行為，又分別經檢察官為不起訴處分
    ，及經法院判處罪刑確定在案。從而，檢察官起訴之犯罪事
    實自不涵括被告於上開期日持有海洛因之事實，本院亦不得
    就被告於上開期日持有海洛因之行為，另行判處罪刑，應予
    敘明。
(三)、綜上所述，檢察官起訴被告意圖販賣而持有海洛因、及販賣
    海洛因之犯嫌，所提出之證據資料，均容有合理之懷疑，尚
    未能說服本院為被告有罪之確信，是因不能證明被告犯罪，
    自應為其無罪之諭知。
七、應適用之法條：
    刑事訴訟法第301條第1項。
中　　華　　民　　國　　94　　年　　7 　　月　　22　　日
                  刑事第一庭    審判長法  官  康樹正
                                      法  官  楊欣怡
                                      法  官  侯廷昌
以上正本證明與原本無異。
如不服本判決，應於判決送達後10日內，向本院提出上訴狀（須
附繕本）。
                                      書記官  馮善詮
中　　華　　民　　國　　94　　年　　7 　　月　　22　　日
